【裁判字號】    99,訴,2544
【裁判日期】    991231
【裁判案由】    強盜等
【裁判全文】
臺灣板橋地方法院刑事判決              99年度訴字第2544號
公  訴  人  臺灣板橋地方法院檢察署檢察官
被      告  黃永政
選任辯護人  林恒毅律師
被      告  呂雅婷
選任辯護人  李志雄律師
被      告  林柏逸
選任辯護人  吳國輝律師
上列被告因強盜等案件，經檢察官提起公訴（99年度偵字第1126
1 號），本院判決如下：
    主  文
黃永政共同於夜間侵入住宅竊盜，處有期徒刑拾月；又共同意圖
為自己不法之所有，於夜間侵入住宅，以強暴、脅迫至使不能抗
拒，而取他人之物，處有期徒刑捌年陸月，扣案之束帶肆條均沒
收。應執行有期徒刑玖年，扣案之束帶肆條均沒收。
林柏逸共同於夜間侵入住宅竊盜，處有期徒刑捌月；又共同意圖
為自己不法之所有，於夜間侵入住宅，以強暴、脅迫至使不能抗
拒，而取他人之物，處有期徒刑柒年貳月，扣案之束帶肆條均沒
收。應執行有期徒刑柒年陸月，扣案之束帶肆條均沒收。
呂雅婷無罪。
    事  實
一、黃永政與林柏逸因缺錢花用，竟共同基於意圖為自己不法所
    有之竊盜犯意聯絡，謀議竊取他人財物，於民國99年4 月6
    日凌晨3 時許之夜間，先手戴手套，由黃永政持自備之鑰匙
    （手套及鑰匙均未扣案），開啟葉品葳承租之臺北縣板橋市
    （現改制為新北市板橋區，下同）雙十路3 段27號15樓之2
    住處大門，侵入葉品葳之住處，趁葉品葳熟睡之際，竊取葉
    品葳所有之COACH 牌咖啡色皮夾1 只（價值約新臺幣〈下同
    〉15,000元），內有葉品葳之國民身分證、健保卡、信用卡
    3 張（中國信託銀行2 張、國泰世華銀行1 張）、提款卡3
    張（第一銀行、國泰世華銀行、遠東商業銀行各1 張）及現
    金3,000 元等物得手後，詎黃永政與林柏逸因見現金不多，
    而皮夾內有多張提款卡，為取得提款卡密碼，竟另行起意，
    共同基於強盜之犯意聯絡，由黃永政先以雙手壓制臥床熟睡
    之葉品葳頭部，喝令其說出提款卡密碼，以葉品葳所有置於
    床邊之內褲摀住其口，並以葉品葳房內之膠帶黏遮其雙眼，
    再由林柏逸以黃永政所有之水電工程用束帶（起訴書誤載為
    林柏逸所有）綑綁葉品葳之雙手、雙腳，以此強暴、脅迫之
    方法，至葉品葳不能抗拒，葉品葳不得已說出密碼後，黃永
    政與林柏逸復共同基於由自動付款設備取得他人財物之犯意
    聯絡，由黃永政持前揭竊得之提款卡至自動櫃員機提領測試
    ，為防葉品葳謊報密碼，由林柏逸繼續控制葉品葳，黃永政
    離開上址後，旋以電話聯絡不知情之妻呂雅婷至上址附近會
    合，呂雅婷於同日3 時44分許抵達後，由呂雅婷持黃永政交
    付之前揭金融卡及密碼，進入臺北縣板橋市○○路○ 段54號
    之全家便利商店內，在置於該店內之自動付款設備使用提款
    卡，並輸入以前述不法手段取得之密碼2 次，而領取葉品葳
    之第一銀行存款計24,000元，得手後，黃永政即以電話通知
    林柏逸離開上址，並將竊得與領得之款項，其中8, 000元給
    林柏逸。嗣經葉品葳掙脫後，報警處理，並於上址扣得黃永
    政所有遺留現場之束帶4 條，始循線查悉上情。
二、案經葉品葳訴由臺北縣政府警察局（現改制為新北市政府警
    察局，下同）海山分局報告臺灣板橋地方法院檢察署檢察官
    偵查起訴。
    理  由
壹、有罪部分：
一、程序方面：
（一）按被告以外之人於審判外之言詞或書面陳述，除法律有規
      定者外，不得作為證據，刑事訴訟法第159 條第1 項定有
      明文，此乃採英美法系之傳聞法則，用以保障被告之反對
      詰問權。本件被告黃永政之辯護人於本院準備程序時主張
      證人即被告林柏逸、呂雅婷於警詢中之陳述均無證據能力
      ，查上開證言並無符合同法第159 條之2 、第159 條之3
      有關傳聞法則例外之規定，該證言自無證據能力。
（二）復按被告以外之人於審判外之言詞或書面陳述，除法律有
      規定者外，不得作為證據；又被告以外之人於審判外之陳
      述，雖不符合同法第159 條之1 至第159 條之4 之規定，
      但經當事人於審判程序同意作為證據，法院審酌該言詞陳
      述或書面陳述作成時之情況，認為適當者，亦得為證據。
      當事人、代理人或辯護人於法院調查證據時，知有第159
      條第1 項不得為證據之情形，而未於言詞辯論終結前聲明
      異議者，視為有前項之同意，刑事訴訟法第159 條第1 項
      及第159 條之5 分別定有明文。查本判決下列所引用之證
      據，除上所述部分外，檢察官、被告及辯護人於本院審理
      中均不爭執其證據能力，亦未曾於言詞辯論終結前聲明異
      議，本院審酌上開證據作成時之情況，並無違法取證之瑕
      疵，認以之作為證據為適當，依照上開規定，自均具有證
      據能力。
（三）至扣案物及現場照片等，均非供述證據，無傳聞法則之適
      用，與本案待證事實具有關聯性，且無證據證明係公務員
      違法取得之物，亦得採為證據。
二、實體方面：
（一）上開犯罪事實，業據被告林柏逸於警詢、偵查及本院審理
      時坦承不諱，核與證人即告訴人葉品葳、證人即被告黃永
      政於警詢及偵查中證述之情節互核相符（見偵查卷第25至
      34頁、第11至14頁、第111 至112 頁、第157 至159 頁）
      ，復有告訴人住處及全家便利商店監視錄影翻拍照片10張
      、告訴人住處遭侵入之現場照片12張在卷可稽（見偵查卷
      第81至83頁、第85至90頁），及被告黃永政所有供犯本案
      所用之水電工程用束帶4 條扣案可佐，足認被告林柏逸上
      開任意性自白與事實相符，自堪信實。查證人葉品葳係力
      氣弱小之女子，半夜獨自一人在家，遭被告黃永政以雙手
      壓制頭部，喝令其說出提款卡密碼，並以內褲摀住其口，
      用膠帶黏遮其雙眼，再由被告林柏逸以水電工程用束帶綑
      綁葉品葳之手腳，使原本即不敵身強體狀之被告之情勢更
      加不利，是依當時之客觀情勢，證人葉品葳與被告黃永政
      、林柏逸雙方之力量顯失平衡，於此情境之下，證人葉品
      葳之身體，甚至生命安全，完全控制於被告黃永政、林柏
      逸之手，證人葉品葳因而說出密碼，顯已達於不能抗拒之
      程度，實堪認定。至證人葉品葳雖於警詢中證稱：伊被2
      名男性歹徒壓在床上並蓋住眼口鼻，其中1 名歹徒跟伊詢
      問提款卡密碼，並且威脅要說真的密碼，不然會再回來找
      伊，伊很害怕就直接唸給他，隨後就被歹徒以束帶將雙手
      及雙腳綑綁，並以膠帶黏住伊的雙眼及用內褲塞住伊的嘴
      巴，伊當下覺得快喘不過氣，之後歹徒就開始搜刮房內的
      財物等語（見偵查卷第26、30頁），惟於偵查中結稱：當
      天被強盜時，伊的眼睛被矇住了，且燈是關的，伊不清楚
      是何人逼問伊密碼等語（見偵查卷第140 頁），則證人葉
      品葳既已遭被告黃永政以膠帶黏貼雙眼，如何能看到歹徒
      隨後有搜刮房內財物之行為？是此部分應以被告林柏逸之
      供述為準。
（二）訊據被告黃永政固坦承有於上揭時間侵入葉品葳住宅，於
      林柏逸竊得葉品葳之皮夾後，始以事實欄所載之方式逼問
      葉品葳提款卡密碼，嗣葉品葳告知密碼後，乃離開現場，
      將提款卡交由其妻呂雅婷，由呂雅婷前往臺北縣板橋市○
      ○路○ 段54號之全家便利商店內使用自動付款設備，輸入
      以前述不法手段取得之密碼，計領得24,000元之事實，惟
      矢口否認有何加重竊盜犯行，辯稱：伊沒有偷葉品葳的皮
      夾，當天伊與林柏逸進入葉品葳住處後，是林柏逸翻葉品
      葳的皮夾云云，辯護人為其辯護稱：被告黃永政自始主觀
      上即係基於強盜犯意而為搜刮葉品葳居所財物及提領存款
      犯行，自始不存在任何竊盜犯意，故不宜依同案被告林柏
      逸之自白遽認被告黃永政構成竊盜云云，惟查：
    1.上開於夜間侵入住宅強盜及以不正方法由自動付款設備取
      得他人財物之犯行，業據被告黃永政坦承不諱，核與證人
      即告訴人葉品葳、證人即被告林柏逸、呂雅婷於偵查中證
      述之情節互核相符（見偵查卷第25至34頁、第137 至138
      頁、第148 至151 頁、第139 頁），復有告訴人住處及全
      家便利商店監視錄影翻拍照片10張、告訴人住處遭侵入之
      現場照片12張在卷可稽（見偵查卷第81至83頁、第85至90
      頁），及扣案之水電工程用束帶4 條可資佐證，足見被告
      黃永政此部分之自白與事實相符，應堪採信。
    2.被告黃永政雖以前揭情詞置辯，然證人即被告林柏逸於本
      院審理時結證稱：當初是伊與黃永政謀議犯案，謀議的內
      容是竊盜，束帶是黃永政帶的，伊是到現場才知道，一開
      始去偷的時候並沒有要強盜被害人的意思，因為被害人皮
      包內只有拿到3,000 元現金，有拿到提款卡，黃永政便起
      意要去問被害人提款卡密碼。伊與黃永政到被害人房間後
      ，先搜刮財物，再綑綁被害人，黃永政問被害人密碼並下
      樓提款，由伊看顧被害人。伊確定是先搜刮財物，綑綁被
      害人之後並未再搜刮財物，後來黃永政打電話給伊說可以
      走了，伊就離開，事後黃永政說加伊拿到的3,000 元，共
      取得18,000元，所以一人可分得8,000 元，並給伊8,000
      元等語（見本院卷99年12月15日審判筆錄第3 至8 頁），
      況被告黃永政於警詢及偵查中均供稱：伊持自備之鑰匙開
      啟房門進入後，林柏逸就先搜刮被害人皮包內財物，後來
      僅竊取出現金3,000 元，另看見皮包內有多張信用卡及提
      款卡，就決定問被害人提款卡密碼，伊把被害人叫醒並摀
      口鼻，林柏逸用束帶將被害人綁緊。伊與林柏逸商量後想
      去該處偷錢，因為林缺錢，伊也欠地下錢莊錢等語（見偵
      查卷第13頁、第111 至112 頁、第157 頁），並於本院審
      理時供稱：伊進去後林柏逸就去翻包包，伊當時就站在旁
      邊看，包包裡面有3,000 元，伊問林柏逸裡面還有什麼，
      林柏逸說還有提款卡，就是這個時候伊想說要把被害人綑
      起來問密碼等語（見本院卷99年12月15日審判筆錄第13至
      14頁），參諸被告黃永政上述供詞與證人林柏逸之證詞，
      顯見被告黃永政確係與林柏逸謀議入內行竊，並於竊得皮
      夾內之現金3,000 元得手後，因見皮夾內尚有多張提款卡
      ，始起意逼問提款卡密碼等情，至為明確。是被告黃永政
      所辯，顯係事後卸責之詞，不足憑採。
（三）綜上所述，本案事證明確，被告黃永政、林柏逸上開犯行
      均堪認定，應予依法論科。
三、按強盜與竊盜，僅係取得財物之手段不同，而於圖為不法所
    有，以非法方法取得他人財物之點，兩者並無差異。故行竊
    尚未得手，或在同一盜所竊得部分財物後，猶繼續其竊盜犯
    行時，經事主發覺，乃於中途變更竊取手段為強劫，因其圖
    為不法所有取得他人財物之犯意，仍相一貫，其竊盜時之行
    為即屬其強盜行為之一部，應僅成立強盜罪，不另論以竊盜
    罪。反之，若竊盜得手後，於離去之際，因事主返回始又另
    行起意強劫，則其先前竊盜行為既已實施完畢，即難認屬強
    劫行為之一部，而為後犯之強盜罪所包括。是以行為人之本
    意如何，以及其先前之竊盜行為是否已實施完畢，均與判斷
    該竊盜部分應否另行論罪攸關（最高法院86年度台上字第49
    74號、91年度台上字第1034號、91年度台上字第4389號判決
    要旨參照）。再按，強盜罪以強暴、脅迫等方法，致使不能
    抗拒為構成要件之一，當然含有使人行無義務之事及含有妨
    害被害人自由之性質，故犯強盜罪而有使人行無義務之事及
    妨害被害人之自由時，是否另論以強制罪及妨害自由罪名，
    應就行為人之全部犯罪行為實施過程加以觀察。若強盜犯行
    業已著手實施，則所為強暴、脅迫等非法方法，有使人行無
    義務之事行為，或剝奪被害人行動自由行為，應包括在強盜
    行為之內，無另行成立刑法第304 條第1 項之使人行無義務
    之事罪及刑法第302 條第1 項之妨害自由罪之餘地（最高法
    院91年度台上第803 號、92年度台上第2184號、92年度台上
    第3860號判決要旨亦可參照）。
四、查被告黃永政、林柏逸於夜間侵入葉品葳住宅，業已竊得皮
    夾、現金3,000 元、信用卡及提款卡等物，因見竊得之現金
    不多，且皮夾內有多張提款卡，始起意強盜，應認其等先前
    之竊盜行為已實行完畢，而非其後強盜行為之一部，是核被
    告黃永政、林柏逸所為，均係犯刑法第321 條第1 項第1 款
    之於夜間侵入住宅竊盜罪、及犯刑法第328 條之強盜罪，而
    有同法第321 條第1 項第1 款之情形，應依刑法第330 條第
    1 項之於夜間侵入住宅強盜罪論處，另犯刑法第339 條之2
    第1 項之以不正方法由自動付款設備取財罪。被告黃永政、
    林柏逸利用不知情之呂雅婷為不正方法由自動付款設備取財
    之犯行，為間接正犯。被告黃永政、林柏逸間，就上開犯行
    有犯意聯絡及行為分擔，均為共同正犯。被告2 人對被害人
    施強暴、脅迫手段，以塑膠黏貼被害人雙眼、以備藏之束帶
    綑綁被害人手腳等拘束其人身自由，並取得被害人提款卡密
    碼之使人行無義務之事等犯行，均屬強盜之階段或部分行為
    ，應包括於強盜行為內，均不另論罪。又刑法上一行為而觸
    犯數罪名之想像競合犯存在之目的，在於避免對於同一不法
    要素予以過度評價，其所謂「同一行為」係指所實行者為完
    全或局部同一之行為而言。因此刑法修正刪除牽連犯之規定
    後，於修正前原認屬於方法目的或原因結果之不同犯罪，其
    間果有實行之行為完全或局部同一之情形，應得依想像競合
    犯論擬（最高法院97年度台上字第3494號判決要旨參照），
    被告2 人以一個強盜取財之犯罪決意，取得被害人之提款卡
    密碼後，持續控制被害人中，即緊密實行以不正方法由自動
    付款設備取財罪，雖上開二罪之時地，在自然意義上非完全
    一致，然二者仍有部分合致，且犯罪目的單一，依一般社會
    通念，認應評價為一罪方符合刑罰公平原則，如予數罪併罰
    ，反有過度處罰之疑，與人民法律感情亦未契合；是於刑法
    廢除牽連犯後，適度擴張一行為概念，認此情形為一行為觸
    犯數罪名之想像競合犯，應依刑法第55條規定，從一重之刑
    法第330 條第1 項之於夜間侵入住宅強盜罪處斷。再被告2
    人所犯上開於夜間侵入住宅竊盜及於夜間侵入住宅強盜罪2
    罪間，犯意不同，行為互殊，應予分論併罰。爰審酌被告2
    人正值壯年，不思自食其力，竟僅因缺錢花用，即於夜間侵
    入住宅強盜，其等犯罪動機、目的及手段實屬可議，且危害
    他人居住、生命身體及財產之安全，對於社會治安影響甚鉅
    ，造成被害人極大之精神恐慌，並斟酌其等分工程度、犯罪
    態樣、犯罪所得利益，及被告黃永政僅坦承部分犯行、被告
    林柏逸坦承全部犯行等一切情狀，分別量處如主文所示之刑
    ，並定其等應執行之刑，以資儆懲。扣案束帶4 條，係被告
    黃永政所有，供犯本案強盜罪所用之物，應依刑法第38條第
    1 項第2 款之規定宣告沒收。至未扣案之手套及自備鑰匙，
    雖為被告2 人所有，且為本件犯罪所用之物，惟其等於警詢
    時供稱上開物品業已丟棄，又非違禁物，為免執行困難，爰
    不宣告沒收。
貳、無罪部分：
一、公訴意旨另以：被告呂雅婷與被告黃永政、林柏逸共同基於
    意圖為自己不法所有之竊盜犯意聯絡，謀議竊取他人財物，
    於99年4 月6 日凌晨3 時許，由被告黃永政與林柏逸侵入葉
    品葳之上址居所行竊，被告呂雅婷則在該址附近黃昏市場等
    候，被告黃永政與林柏逸入內竊得葉品葳所有之上述物品後
    ，為取得提款卡密碼，竟另起強盜之犯意聯絡，以前述強暴
    、脅迫之方式，至使葉品葳不能抗拒，而告知提款卡密碼，
    被告黃永政遂持前揭提款卡離開上址，並以電話聯絡被告呂
    雅婷至上址附近會合，俟呂雅婷搭乘計程車於同日3 時44分
    許到達後，渠等即基於意圖為自己不法所有之犯意聯絡，由
    被告呂雅婷持被告黃永政交付之前揭提款卡及密碼，進入臺
    北縣板橋市○○路○ 段54號之全家便利商店內，在置於該店
    內之自動付款設備使用提款卡，並輸入以前述不法手段取得
    之密碼2 次，而領取葉品葳之存款計24,000元，得手後，被
    告林柏逸始釋放葉品葳，3 人並朋分提款所獲現金。因認被
    告呂雅婷亦涉犯刑法第321 條第1 項第1 款之於夜間侵入住
    宅竊盜罪嫌、及同法第339 條之2 第1 項之以不正方法由自
    動付款設備取財罪嫌等語。
二、按犯罪事實應依證據認定之，無證據不得認定犯罪事實；不
    能證明被告犯罪者，應諭知無罪之判決，刑事訴訟法第154
    條第2 項、第301 條第1 項分別定有明文。再按事實之認定
    ，應憑證據，如未能發現相當證據，或證據不足以證明，自
    不能以推測或擬制之方法，以為裁判基礎；又認定犯罪事實
    所憑之證據，雖不以直接證據為限，間接證據亦包括在內，
    然而無論直接或間接證據，其為訴訟上之證明，須於通常一
    般之人均不致有所懷疑，而得確信其為真實之程度者，始得
    據為有罪之認定；再認定不利於被告之事實，須依積極證據
    ，苟積極證據不足為不利於被告事實之認定時，即應為有利
    於被告之認定，更不必有何有利之證據（最高法院40年台上
    字第86號、76年台上字第4986號、30年上字第816 號判例意
    旨參照）。
三、公訴人認被告呂雅婷涉有前揭犯行，無非係以被告黃永政及
    林柏逸之供述、告訴人及上址屋主之女張馨茹、告訴人葉品
    葳於警詢及偵查中之指訴、現場及監視錄影翻拍照片22張、
    臺北縣政府警察局海山分局扣押物品目錄表1 份及扣案之水
    電工程用束帶4 條等為其論據。
四、訊據被告呂雅婷固坦承有於99年4 月6 日凌晨1 、2 時許，
    在臺北縣板橋市○○路的黃昏市場等候，嗣於前揭時、地持
    被告黃永政交付之提款卡及密碼，提領款項計24,000元之事
    實，惟矢口否認有何竊盜及以不正方法由自動付款設備取財
    之犯行，辯稱：伊沒有參與竊盜，黃永政是伊先生，黃永政
    給伊提款卡及密碼叫伊去領錢，伊就去領錢，伊有問黃永政
    提款卡如何來，黃永政說叫伊去領就對了等語，辯護人則為
    其辯護稱：被告呂雅婷僅係黃永政利用提領現金之工具，並
    未與黃永政、林柏逸共謀竊盜等語。經查：
（一）證人黃永政於警詢及偵查中均證稱：本件犯行係伊提議，
      並與林柏逸商量策劃，過程伊太太呂雅婷都不知道，當時
      伊打電話給呂雅婷，跟呂雅婷說有人欠伊錢，伊要與林柏
      逸上樓拿錢，叫她過去大樓附近的黃昏市場等，後來伊下
      樓後將提款卡交給呂雅婷，並告知這是債務人交給伊的，
      叫呂雅婷去提款。領到錢後，伊與林柏逸、呂雅婷一起坐
      計程車離開，在車上並未與林柏逸交談被害人在樓上的事
      ，如果有講的話，呂雅婷就知道伊做了什麼，應該是翌日
      在伊的計程車上伊問林柏逸是否有將樓上那個綁好等語（
      見偵查卷第12至13頁、第111 至112 頁、第159 頁），於
      本院審理時亦結證稱：當天叫呂雅婷到黃昏市場等伊，只
      有跟呂雅婷說要上樓找人要錢，並想說做完這條要帶她去
      買東西，因為當時伊在外面開計程車，都會在這個時間買
      東西回去給呂雅婷吃。伊本來要自己去領錢，但剛好看到
      警察，所以伊才叫呂雅婷去領錢，呂雅婷有問為什麼有提
      款卡，伊叫他不用管去領就對了等語（見本院卷99年12月
      15日審判筆錄第11至16頁），核與被告呂雅婷辯稱之情節
      相符。
（二）再者，證人黃永政於偵查中結證稱：伊當時使用的門號為
      0000000000、0000000000號，呂雅婷當時的門號被停掉了
      ，伊是拿伊其中一個門號給呂雅婷用，號碼是哪一個伊忘
      了等語（見偵查卷第157 、160 頁），觀諸本院調閱之臺
      灣大哥大資料查詢可知，呂雅婷使用之門號0000000000號
      行動電話，於99年4 月4 日至同年月7 日間並無通聯記錄
      ，因欠費而遭停話，又被告黃永政使用之前述2 支門號，
      於99年4 月6 日凌晨2 時57分許確有通話紀錄，有門號00
      00000000號之通向通聯資料查詢附卷可佐，堪認證人黃永
      政證述因被告呂雅婷當時使用的門號被停話，有交付其中
      一個門號給被告呂雅婷使用，當天凌晨有撥打電話給呂雅
      婷，叫呂雅婷出來等候乙節，應屬可採。檢察官認被告黃
      永政並未撥打電話予被告呂雅婷之情，尚有誤認。
（三）參以證人林柏逸於偵查中證稱：當天並未見到呂雅婷，也
      不清楚為何由呂雅婷去領錢，在被害人家中黃永政沒有打
      電話與人聯絡。當天下樓後有見到呂雅婷在黃永政旁邊，
      之後三人一起坐計程車，在車上黃永政分8,000 元給伊，
      並說他領到14,000還是16,000元等情（見偵查卷第138 、
      149 至151 頁），依上開證人黃永政及林柏逸所述，顯見
      被告呂雅婷對於其等謀議行竊之事並不知情，且僅係受黃
      永政所託代為領款，是被告呂雅婷所辯，尚非不可採。
（四）至現場及監視錄影翻拍照片22張，僅能證明被告呂雅婷有
      進入臺北縣板橋市○○路○ 段54號之全家便利商店內提款
      之客觀事實，惟尚不足以證明被告呂雅婷對於提款卡之不
      法來源知情。另扣案之被告黃永政所有之水電工程用束帶
      4 條，亦不足以證明被告呂雅婷對於被告黃永政、林柏逸
      上開犯行知悉且有參與犯罪之行為。
五、綜上所述，公訴人所舉證據，尚不足為被告呂雅婷有罪之積
    極證明。此外，復查無其他積極證據證明被告呂雅婷確有公
    訴人所指前揭竊盜及以不正方法由自動付款設備取財之犯行
    ，揆諸首揭說明，自應為有利於被告呂雅婷之認定。從而，
    本件就此部分尚不能證明被告呂雅婷犯罪，依法應為其無罪
    判決之諭知。
據上論斷，應依刑事訴訟法第299 條第1 項前段、第301 條第1
項，刑法第28條、第321 條第1 項第1 款、第330 條第1 項、第
339 條之2 第1 項、第55條、第51條第5 款、第38條第1 項第2
款，刑法施行法第1 條之1 ，判決如主文。
本案經檢察官黃致中到庭執行職務。
中    華    民    國    99    年    12    月    31    日
                  刑事第十四庭  審判長法  官  吳幸娥
                                      法  官  傅明華
                                      法  官  廖欣儀
以上正本證明與原本無異。
如不服本判決應於收受判決後10日內向本院提出上訴書狀，並應
敘述具體理由。其未敘述上訴理由者，應於上訴期間屆滿後20日
內向本院補提理由書（均須按他造當事人之人數附繕本）「切勿
逕送上級法院」。
                                      書記官  顏偉林
中    華    民    國    99    年    12    月    31    日
附錄本案論罪科刑法條全文：
中華民國刑法第321條
犯竊盜罪而有左列情形之一者，處6月以上、5年以下有期徒刑：
一、於夜間侵入住宅或有人居住之建築物、船艦或隱匿其內而犯
    之者。
二、毀越門扇、牆垣或其他安全設備而犯之者。
三、攜帶兇器而犯之者。
四、結夥三人以上而犯之者。
五、乘火災、水災或其他災害之際而犯之者。
六、在車站或埠頭而犯之者。
前項之未遂犯罰之。
中華民國刑法第330條
犯強盜罪而有第321條第1項各款情形之一者，處7年以上有期徒
刑。
前項之未遂犯罰之。

司法院資訊處製作；財團法人民間司法改革基金會備份。
